【裁判字號】    97,簡上,495
【裁判日期】    971229
【裁判案由】    妨害公務
【裁判全文】
臺灣臺北地方法院刑事判決             97年度簡上字第495號
上  訴  人
即  被  告  甲○○
上列上訴人因妨害公務案件，不服中華民國97年11月4日本院97
年度簡字第4264號第一審刑事簡易判決（聲請案號：97年度偵字
第22083號），提起上訴，本院管轄之第二審合議庭，判決如下
：
    主  文
原判決撤銷。
甲○○於公務員依法執行職務時，當場侮辱，處拘役貳拾日，如
易科罰金以新臺幣壹仟元折算壹日。
    事  實
一、甲○○於民國九十七年九月二十六日晚上十時三十二分許，
    騎乘車牌號碼ＣＷＳ─七二五號機車，行經臺北市○○區○
    ○路四段、虎林街口時，因紅燈違規左轉，經臺北市政府警
    察局松山分局松山派出所員警林明鴻、朱森堯舉發，未料甲
    ○○適逢失業，心情低落，復遭舉發違規，竟於諸多壓力之
    下，心生不滿，當場對二名執行交通違規舉發勤務之警員辱
    罵「垃圾」、「幹」、「只會抓違規不會抓犯罪」等語，並
    接續於警員欲返回轄區時，持續以「幹」字辱罵警員。
二、案經臺北市政府警察局松山分局報請臺灣臺北地方法院檢察
    署檢察官偵查後，聲請簡易判決處刑。
    理  由
壹、證據能力部分：按被告以外之人於審判外之陳述，雖不符合
    刑事訴訟法第一百五十九條之一至一百五十九條之四規定，
    但經當事人於審判程序同意作為證據，法院審酌該言詞陳述
    或書面陳述作成時之情況，認為適當者，亦得為證據，當事
    人、代理人或辯護人於法院調查證據時，知有第一百五十九
    條第一項不得為證據之情形，而未於言詞辯論終結前聲明異
    議者，視為有前項之同意，此觀諸同法第一百五十九條之五
    規定甚明。查本判決下列所引用之職務報告雖屬林明鴻、朱
    林堯二人於審判外之陳述，惟經被告表示無意見而不予爭執
    ，其至本院言詞辯論終結前亦未聲明異議，本院審酌上開證
    據資料製作時之情況，尚無違法不當及證明力明顯過低之瑕
    疵，因認為以之作為證據應屬適當，故揆諸前開規定，爰逕
    依刑事訴訟法第一百五十九條之五規定，認前揭證據資料具
    有證據能力。
貳、論罪科刑部分：
  一上述事實，業據被告甲○○供承在卷，核與警員林明鴻、朱
    林堯二人所具職務報告之內容相符，並有臺北市政府警察局
    舉發違反道路交通管理事件通知單一件在卷可憑，事證明確
    ，被告犯行洵堪認定。
  二核被告所為係犯刑法第一百四十條第一項之罪。而其辱罵警
    員之行為，係緣於失業期間經舉發交通違規，情緒失控所為
    時、地密接之行為，且侵害之法益相同，各行為之獨立性極
    為薄弱，依一般社會健全觀念，在時間差距上難以強行分開
    ，在刑法評價上，以視為數個舉動之接續施行，合為包括之
    一行為予以評價（最高法院八十六年度台上字第三二九號判
    決意旨參照）；又刑法第一百四十條之犯罪，屬妨害國家公
    務之執行，為侵害國家法益，並非侵害個人法益之犯罪，是
    被告對於員警二人依法執行職務時當場侮辱，仍屬單純一罪
    。原審據以論罪科刑，固非無見，惟被告於原審判決前業已
    徵得林明鴻、朱森堯二人諒解，與之簽立和解書，並捐款新
    臺幣一萬元予財團法人創世基金會表示對於本件犯行懺悔之
    意，此有和解書及捐款收據等件附卷可憑，是以被告犯後業
    已供承錯誤，並以積極之行動表示悔意，原審因被告具狀陳
    報之時間在後，致未及審酌被告上開悔悟道歉誠意之犯後態
    度，被告據此主張漏未審酌其犯後態度致量刑過重等語，尚
    非無據，應予撤銷改判。爰審酌被告素行及其犯罪之動機、
    所生危害與前開犯後態度等一切情狀，量處如主文所示之刑
    ，並諭知易科罰金之折算標準。
據上論斷，應依刑事訴訟法第四百五十五條之一第一項、第三項
、第三百六十九條第一項前段、第三百六十四條、第二百九十九
條第一項前段，刑法第一百四十條第一項、第四十一條第一項前
段，刑法施行法第一條之一，判決如主文。
本案經檢察官楊展庚到庭執行職務。
中   華   民   國   九十七   年   十二   月   二十九   日
                  刑事第十一庭  審判長法  官  劉方慈
                                      法  官  黃紹紘
                                      法  官  林庚棟
上正本證明與原本無異。
如不服本判決，應於判決送達後10日內向本院提出上訴狀（應抄
附繕本）。告訴人或被害人如對於本判決不服者，應具備理由請
求檢察官上訴，其上訴期間之計算係以檢察官收受判決正本之日
期為準。
                                      書記官  林妙穗
中   華   民   國   九十七   年   十二   月   二十九   日
附錄論罪法條：
中華民國刑法第140條第1項
（侮辱公務員公署罪）
於公務員依法執行職務時，當場侮辱，或對於其依法執行之職務
公然侮辱者，處6月以下有期徒刑、拘役或1百元以下罰金。對於


司法院資訊處製作；財團法人民間司法改革基金會備份。
